臺灣高等法院民事裁定
                               111年度聲再字第101至105號
聲　請　人　姜榮昇　　

上列聲請人與如附表所列相對人間確認僱傭關係存在等及訴訟救
助聲請再審事件，對於如附表「原確定裁定」欄所示之確定裁定
，聲請再審，本院裁定如下：
    主  文
聲請駁回。
聲請訴訟費用由聲請人負擔。
    理  由
本件聲請再審意旨略以：臺灣士林地方法院（下稱士林地院）
  於110年3月11日以109年度救更一字第1號裁定准予訴訟救助，
  其訴訟救助之效力應及於此，且伊確實請求精神補償費共新臺
  幣（下同）1,000萬元，並相對人均未有異議，即表相對人同
  意伊之請求，如附表「原確定裁定」欄所示之確定裁定，依民
  事訴訟法第469條第6項之規定即判決不備理由，當然屬違背法
  令，難謂無勝訴之望，爰依民事訴訟法第507條準用496條第1
  項第1款之規定聲請再審等語。
按聲請再審，應依民事訴訟法第507條準用第501條第1項第4款
  表明再審理由，此為必須具備之程式。所謂表明再審理由，必
  須指明確定裁判有如何合於法定再審事由之具體情事，始為相
  當，倘僅泛言有何條款之再審事由，而無具體情事者，仍難謂
  已合法表明再審事由。如未表明再審事由，法院無庸命其補正
  。又民事訴訟法第496條第1項第1款所謂適用法規顯有錯誤，
  係指確定判決所適用之法規顯然不合於法律規定，或與司法院
  現尚有效及大法官會議之解釋顯然違反者而言，含消極之不適
  用法規，顯然影響裁判者。經查：
㈠就如附表編號1、2、4、5所示各原確定裁定，均係以聲請人聲
  請再審僅重申不服原聲請事件裁定駁回之理由或與原裁定內容
  無關，其聲請再審顯未表明原確定裁定有何符合民事訴訟法第
  496條第1項第1款再審事由之具體情形，因而裁定駁回其再審
  之聲請（見本院111年聲再字第101-102號卷第13-15、25-28頁
  ，本院111年聲再字第104-105號卷第33-35、67-69頁），於法
  核無違誤。聲請人僅空言士林地院於110年3月11日以109年度
  救更一字第1號裁定准予訴訟救助，其訴訟救助之效力應及於
  此，且伊確實請求精神補償費共1,000萬元，並相對人均未有
  異議云云（見本院111年聲再字第101-102號卷第3-9、17-23頁
  ，本院111年聲再字第104-105號卷第3-9、21-29、37-45、49-
  55頁），惟聲請人對於上開確定裁定究竟有如何合於民事訴訟
  法第496條第1項第1款適用法規顯有錯誤之具體情事，未予敘
  明，且上開確定裁定經核並無適用法規錯誤之情事，聲請人指
  摘上開確定裁定適用法規顯有錯誤，顯無理由，應予駁回。
㈡就如附表編號3所示原確定裁定，係以聲請人聲請再審顯無勝訴
  之望，因而裁定駁回其訴訟救助之聲請（見本院111年聲再字
  第103號卷第43-48頁），於法核無違誤。聲請人固以該確定裁
  定應合於民事訴訟法第507條準用第496條第1項第1款規定聲請
  再審，惟核其再審聲請狀所表明之再審理由，係陳述士林地院
  於110年3月11日以109年度救更一字第1號裁定准予訴訟救助，
  其訴訟救助之效力應及於此，且伊確實請求精神補償費共1,00
  0萬元，並相對人均未有異議云云（見本院111年聲再字第103
  號卷第3-9、13-19、33-39頁），聲請人對於該確定裁定究竟
  有如何合於民事訴訟法第496條第1項第1款適用法規顯有錯誤
  之具體情事，未予敘明，依上說明，其再審聲請顯無理由，應
  予駁回。　
據上論結，本件聲請人對於如附表「原確定裁定」欄所示確定
  裁定聲請再審均為無理由，爰裁定如主文。　　　　　
中　　華　　民　　國　　111 　年　　9 　　月　　30　　日
                  民事第十一庭  
                        審判長法  官  李慈惠
                              法  官  吳燁山
                              法  官  謝永昌
正本係照原本作成。
不得抗告。
中　　華　　民　　國　　111 　年　　9 　　月　　30　　日
 　　　　　　　　　　　　     書記官  王增華
附表：
編號 聲請再審案號 相對人 原確定裁定 再審理由 1 111年度聲再字第101號 龍雲保全股份有限公司 111年6月30日111年度勞再抗字第2、3號駁回再審聲請裁定（見本院111年度聲再字第101至102號卷第13-15頁） 民事訴訟法496條第1項第1款 2 111年度聲再字第102號 復興保全股份有限公司 111年6月30日111年度勞再抗字第4號駁回再審聲請裁定（見本院111年度聲再字第101至102號卷第25-28頁） 民事訴訟法496條第1項第1款 3 111年度聲再字第103號 龍雲保全股份有限公司、復興保全股份有限公司、曜川保全股份有限公司（原名聯宗保全股份有限公司） 111年6月30日111年度勞聲字第33至41號駁回訴訟救助聲請裁定（見本院111年度聲再字第103號卷第43-48頁） 民事訴訟法496條第1項第1款 4 111年度聲再字第104號 復興保全股份有限公司、曜川保全股份有限公司（原名聯宗保全股份有限公司） 111年6月30日111年度聲再字第68至71號駁回再審聲請裁定（見本院111年度聲再字第104至105號卷第33-36頁） 民事訴訟法496條第1項第1款 5 111年度聲再字第105號 復興保全股份有限公司、曜川保全股份有限公司（原名聯宗保全股份有限公司） 111年6月30日111年度聲再字第72至73號駁回再審聲請裁定（見本院111年度聲再字第104至105號卷第67-69頁） 民事訴訟法496條第1項第1款